【裁判字號】    97,易,517
【裁判日期】    970526
【裁判案由】    竊盜
【裁判全文】
臺灣彰化地方法院刑事判決               97年度易字第517號
公  訴  人  臺灣彰化地方法院檢察署檢察官
被      告  乙○○
                    （現在臺灣臺中戒治所執行強制戒治中）
上列被告因竊盜案件，經檢察官提起公訴（97年度偵字第905 號
），本院依簡式審判程序判決如下：
    主    文
乙○○共同犯攜帶兇器竊盜罪，累犯，處有期徒刑捌月，扣案之
鐵剪貳支、鐵鎚壹支均沒收。
    事    實
一、乙○○前因竊盜及贓物案件，經本院於民國（下同）88年 2
    月1 日，以87年度易字第1839號判決分別判處有期徒刑3 月
    及6 月，定應執行刑為有期徒刑7 月確定；又因贓物案件，
    經本院於89年1 月23日，以88年度斗簡字第549 號判決判處
    有期徒刑4 月確定，前開3 案再經本院裁定應執行刑為有期
    徒刑11月確定；復因竊盜及毀損案件，經本院於89年12月21
    日，以89年度易字第910 號判決分別判處有期徒刑1 年2 月
    及3 月，定應執行刑為有期徒刑1 年4 月確定。前開罪刑經
    其入監接續執行後，已於91年7 月3 日假釋出監，並於92年
    7 月31日因假釋期滿未經撤銷，視為執行完畢。詎猶不知悛
    悔，與真實姓名年籍不詳、綽號「加鎮」之成年男子，基於
    意圖為自己不法所有之犯意聯絡，於97年1 月21日晚上6 時
    許，在彰化縣二林鎮○○段182 地號，共同持客觀上足供為
    兇器使用之鐵剪2 支及鐵鎚1 支，竊取甲○○所有之貨櫃冷
    氣機1 組（價值約新臺幣50,000元）得逞。嗣經警於同日晚
    上6 時10分許，在彰化縣二林鎮○○里○○道路，盤檢乙○
    ○所駕駛之車牌號碼ON -7521號自用小客車時，始知上情，
    並扣得前開鐵剪2 支及鐵鎚1 支。
二、案經彰化縣警察局芳苑分局報請臺灣彰化地方法院檢察署檢
    察官偵查起訴。
    理    由
一、除被告所犯為死刑、無期徒刑、最輕本刑為3 年以上有期徒
    刑之罪或高等法院管轄第1 審案件者外，於前條第1 項程序
    進行中，被告先就被訴事實為有罪之陳述時，審判長得告知
    被告簡式審判程序之旨，並聽取當事人、代理人、辯護人及
    輔佐人之意見後，裁定進行簡式審判程序；除簡式審判程序
    及簡易程序案件外，第1 審應行合議審判，刑事訴訟法第27
    3 條之1 第1 項、第284 條之1 分別定有明文。本件被告乙
    ○○所涉均係死刑、無期徒刑、最輕本刑為3 年以上有期徒
    刑之罪或高等法院管轄第一審案件以外之罪，並於本院行準
    備程序時均就被訴事實為有罪之陳述，本院合議庭依前揭規
    定，經評議結果，裁定改由受命法官獨任行簡式審判程序，
    合先敘明。
二、上開事實，業據被告乙○○於警詢、偵訊、本院準備程序及
    審理中坦承不諱（見彰化縣警察局芳苑分局芳警分偵字第09
    7001745 號刑案偵查卷第5-9 頁，臺灣彰化地方法院檢察署
    97年度偵字第905 號卷第5 、6 頁，本院97 年度易字第517
    號卷第48、53-55 頁），核與證人即被害人甲○○於警詢中
    所為之證述相符（見彰化縣警察局芳苑分局芳警分偵字第09
    7001745 號刑案偵查卷第10、11頁），並有贓物認領保管單
    1 紙、照片6 張在卷可稽（見彰化縣警察局芳苑分局芳警分
    偵字第097001745 號刑案偵查卷第17、22、23、27頁），足
    認被告上開自白，確與事實相符，本案事證明確，被告犯行
    堪以認定，應予依法論科。
三、按刑法第321 條第1 項第3 款之攜帶兇器竊盜罪，係以行為
    人攜帶兇器竊盜為其加重條件，此所謂兇器，其種類並無限
    制，凡客觀上足對人之生命、身體、安全構成威脅，具有危
    險性之兇器均屬之，且只須行竊時攜帶此種具有危險性之兇
    器為已足，並不以攜帶之初有行兇之意圖為必要（最高法院
    79年臺上字第5253號判例意旨參照）。查被告乙○○為前開
    如事實欄所載之行為時，所攜帶之鐵剪2 支及鐵鎚1 支，均
    為堅硬金屬製品，客觀上足對人之生命、身體、安全造成危
    險，均為可供兇器使用之物無訛。核被告乙○○所為，係犯
    刑法第321 條第1 項第3 款之攜帶兇器竊盜罪。又被告與上
    開真實姓名年籍不詳、綽號「加鎮」之成年男子間，就前揭
    加重竊盜犯行，具有犯意聯絡及行為分擔，為共同正犯。另
    被告前因竊盜及贓物案件，經本院於88年2 月1 日，以87年
    度易字第1839號判決分別判處有期徒刑3 月及6 月，定應執
    行刑為有期徒刑7 月確定；又因贓物案件，經本院於89 年1
    月23日，以88年度斗簡字第549 號判決判處有期徒刑4 月確
    定，前開3 案再經本院裁定應執行刑為有期徒刑11月確定；
    復因竊盜及毀損案件，經本院於89年12月21日，以89 年 度
    易字第910 號判決分別判處有期徒刑1 年2 月及3 月，定應
    執行刑為有期徒刑1 年4 月確定。前開罪刑經其入監接續執
    行後，已於91年7 月3 日假釋出監，並於92年7 月31日因假
    釋期滿未經撤銷，視為執行完畢，有臺灣高等法院被告前案
    紀錄表、臺灣彰化地方法院檢察署刑案資料查註查紀錄表各
    1 份附卷可考，被告於有期徒刑執行完畢後，5 年內故意再
    犯本件有期徒刑以上之罪，為累犯，應依刑法第47 條第1項
    規定加重其刑。爰審酌被告素行非佳，不思循正當途徑獲取
    所需，任意竊取他人財物，侵害他人權益非微，惟考量被告
    行竊之次數、犯後坦承犯行，及竊得之財物已歸還予被害人
    等一切情狀，量處如主文所示之刑。另本件被告犯罪之時間
    係在96年4 月24日以後，並不符合中華民國96年罪犯減刑條
    例所定之減刑要件，尚無依該條例規定予以減刑之餘地。
四、按刑法第38條第3 項係規定「犯人」所有供犯罪所用之物，
    得宣告沒收，並非規定屬「被告」所有之物，始得宣告沒收
    ，而共同正犯於意思聯絡範圍內，組成一共犯團體，團體中
    之任何成員均為「犯人」，供犯罪所用之物，只要屬於「犯
    人」所有，均得宣告沒收，不以必屬於本件被告所有者為限
    （最高法院92年度臺上字第787 號判決要旨參照），此即刑
    法學理上「共犯連帶沒收」理論，準此，數人共同犯罪之情
    形時，就因犯罪依法沒收之物，不論究係為共犯何人所有，
    就各共犯之判決均應宣告沒收之從刑。查本件扣案之鐵鎚 1
    支，係被告所有，供犯本件加重竊盜犯行所用之物；扣案之
    鐵剪2 支係與被告共犯本件加重竊盜犯行之「加鎮」所有，
    供犯本件加重竊盜犯行所用之物，經被告於本院審理中陳稱
    明確（見本院97年度易字第517 號卷第53、54頁），是依前
    揭「共犯連帶沒收」理論，爰均依刑法第38條第1 項第2 款
    之規定，予以宣告沒收。至另扣案之貨櫃冷氣機1 組，係被
    告竊盜所得之物，為被害人所有，業經領回，有贓物認領保
    管單1 紙在卷足憑（見彰化縣警察局芳苑分局芳警分偵字第
    097001745 號刑案偵查卷第17頁），非屬違禁物，則不另為
    沒收之諭知。
據上論斷，應依刑事訴訟法第273 條之1 第1 項、第299 條第 1
項前段，刑法第28條、第321 條第1 項第3 款、第47條第1 項、
第38條第1項第2款， 判決如主文。
本案經檢察官莊佳瑋到庭執行職務。
中    華    民    國    97    年    5     月    26    日
                          刑事第三庭  法  官  林秉暉
以上正本證明與原本無異。
如不服本判決，應於判決送達後10日內，向本院提出上訴書狀，
上訴書狀應「敘述具體上訴理由」，並按他造當事人之人數附繕
本。「切勿逕送上級法院」。
告訴人或被害人對於判決如有不服具備理由請求檢察官上訴者，
其上訴期間之計算係以檢察官收受判決正本之日期為準。
中    華    民    國    97    年    5     月    26    日
                                      書記官  梁高賓
【附錄本案判決論罪科刑法條全文】：
中華民國刑法第321條：
犯竊盜罪而有左列情形之一者，處6月以上5年以下有期徒刑：
一、於夜間侵入住宅或有人居住之建築物、船艦或隱匿其內而犯
    之者。
二、毀越門扇、牆垣或其他安全設備而犯之者。
三、攜帶兇器而犯之者。
四、結夥3人以上而犯之者。
五、乘火災、水災或其他災害之際而犯之者。
六、在車站或埠頭而犯之者。
前項之未遂犯罰之。


司法院資訊處製作；財團法人民間司法改革基金會備份。
